【裁判字號】    95,小上,17
【裁判日期】    950616
【裁判案由】    給付管理費
【裁判全文】
臺灣桃園地方法院民事裁定              95年度小上字第17號
上  訴  人  甲○○○
被上訴人    富鑽工業城管理委員會
法定代理人  乙○○
上列當事人間請求給付管理費事件，上訴人對於民國94年12月23
日本院中壢簡易庭94年度壢小字第1728號第一審小額民事判決提
起上訴，本院裁定如下：
    主  文
上訴駁回。
第二審訴訟費用新台幣壹仟伍佰元由上訴人負擔。
    理  由
一、按對於小額程序第一審裁判之上訴，非以其違背法令為理由
    ，不得為之，民事訴訟法第436 條之24第2 項定有明文。所
    謂違背法令，依同法第436 條之32第2 項準用同法第468 條
    、第469 條第1 款至第5 款規定，係指判決不適用法規或適
    用不當者，以及(1)判決法院之組織不合法者，(2)依法律或裁
    判應迴避之法官參與裁判者，(3)法院於權限之有無辨別不當
    或違背專屬管轄之規定者，(4)當事人於訴訟未經合法代理者
    ，(5)違背言詞辯論公開之規定者而言。又上訴狀應記載上訴
    理由，並表明原判決所違背之法令及其具體內容，及依訴訟
    資料可認原判決有違背法令之具體事實，同法第436 條之25
    亦定有明文。是當事人對於小額程序之第一審判決提起上訴
    ，以第一審判決有不適用法規或適用不當為理由時，其上訴
    狀或理由書應有具體之指摘，並揭示該法規之條項或內容，
    若係成文法以外之法則，應揭示該法則之旨趣，倘為司法院
    之解釋或最高法院之判例，則應揭示該判解之字號或其內容
    ，如上訴狀或理由書未依此項方法表明者，即難認為已對原
    判決違背法令有具體之指摘，其上訴自難認為合法。
二、經查，本件上訴人對本院中壢簡易庭94年度壢小字第1728號
    小額訴訟第一審判決提起上訴，其上訴意旨略以：其係於民
    國84年購地自行建造房舍，於85年底完工遷入居住迄今，上
    開房地均屬其私人所有，並無屬於不可分之公共持分及公共
    設施，且其已決定不參加包括被上訴人在內之任何團體，自
    無積欠被上訴人任何管理費之情形等語，此有上訴人於95年
    1 月18日所提上訴狀1 件在卷（參本院卷第7 頁）可稽。經
    核其上訴理由，並未具體表明原判決所違背之法令及其具體
    內容，且上訴人迄今未遵期補具上訴理由書，指摘原判決有
    何違背法令，則依民事訴訟法第436 條之32第2 項準用同法
    第471 條第1 項規定，其上訴自難認為合法，爰毋庸命其補
    正即駁回其上訴，並確定其訴訟費用額如主文第2 項所示。
三、依民事訴訟法第436 條之32第1 項、第2 項、第471 條第1
    項、第444 條第1 項前段、第436 條之19第1 項、第95條、
    第78條，裁定如主文。
中    華    民    國    95    年    6     月    16    日
                  民事第一庭  審判長法  官  郭琇玲
                                    法  官  林淑鳳
                                    法  官  陳勇松
以上正本係照原本作成。
不得抗告。
中    華    民    國    95    年    6     月    16    日
                                    書記官  蔡佳玲


司法院資訊處製作；財團法人民間司法改革基金會備份。
